【裁判字號】    98,附民,230
【裁判日期】    980831
【裁判案由】    侵占
【裁判全文】
臺灣板橋地方法院刑事附帶民事訴訟判決
原      告  建富汽車股份有限公司
法定代理人  乙○○
訴訟代理人  丙○○
被      告  甲○○
上列被告因侵占案件（97年度易字第3698號），經原告提起附帶
民事訴訟請求損害賠償，本院於民國98年8 月28日辯論終結，判
決如下：
    主      文
被告應給付原告新臺幣拾壹萬仟貳佰伍拾肆元，及自民國九十
八年五月二十八日起至清償日止，按年息百分之五計算之利息。
本判決得假執行。
    事實及理由
一、原告起訴主張：被告自民國91年7 月23日起至93年4 月20日
    止，受僱原告擔任業務員，負責向客戶收取購車款、保險費
    及維修費等業務。詎其竟於93年1 月16日至93年3 月19日間
    ，將其業務上所持有而已屬原告所有之款項共新臺幣（下同
    ）113,254 元予以侵占入己，致侵犯原告財產權利受有損害
    ，爰依侵權行為法律關係，請求被告給付113,254 元，及自
    98年5 月28日起至清償日止，按年息百分之五計算之利息，
    並願供擔保，請求准予宣告假執行。
二、被告當庭認諾原告全部之請求。
三、法院之判斷：
（一）查原告主張之事實，業據被告當庭自認在卷，且有中央產
      物保險股份有限公司汽車保險單、保險切結書各3 份、委
      修單2 份、員工人事資料卡、交車程序表、客戶確認書、
      勞工保險卡、交車切結書、辦牌切結書、收款證明單各1
      份等件附於刑事案件卷內可稽，堪認原告之主張為真實。
      又民事訴訟法有關本於認諾判決之規定，雖於刑事訴訟法
      並未定有準用之明文（最高法院32年附字第371 號判例參
      照），惟被告既於本院審理時，當庭表示願意給付原告如
      訴之聲明所示金額而認諾原告之請求，本院雖無從為認諾
      之判決，惟核被告所為認諾之意，已足認係對原告主張之
      事實為自認之意，併此指明。
（二）按因犯罪而受損害之人，於刑事訴訟程序得附帶提起民事
      訴訟，對於被告及依民法負賠償責任之人，請求回復其損
      害；其請求之範圍，依民法之規定，刑事訴訟法第487 條
      定有明文。次按因故意或過失，不法侵害他人之權利者，
      負損害賠償責任，民法第184 條第1 項前段亦有明文。查
      被告既係自93年1 月16日起至93年3 月19日止，故意將其
      業務上所持有，屬原告所有之款項共113,254 元予以侵占
      入己，致原告受有損害，是原告主張被告應負侵權行為損
      害賠償責任，洵屬正當。
（三）從而，原告依侵權行為之法律關係，請求被告給付113,25
      4 元，及自98年5 月28日起至清償日止，按年息百分之五
      計算之利息，為有理由，應予准許。末按民事訴訟法關於
      假執行之規定，於附帶民事訴訟準用之；而所命給付之金
      額或價額未逾新台幣50萬元之判決，應依職權宣告假執行
      ，刑事訴訟法第491 條第10款、民事訴訟法第389 條第1
      項第5 款亦分別定有明文，是本件命被告應給付之金額既
      未逾新臺幣50萬元，自應依職權宣告假執行。另訴訟費用
      並未在刑事訴訟法第491 條準用之列，尚毋庸命當事人負
      擔，附此敘明。
四、據上論結，本件原告之訴為有理由，依刑事訴訟法第502 條
    第2 項、第491 條第10款、民事訴訟法第389 條第1 項第5
    款，判決如主文。
中    華    民    國    98    年    8     月    31    日
                  刑事第十八庭  法  官  張 兆 光
上列正本證明與原本無異。
如不服本判決，非對刑事判決上訴時，不得上訴，並應於送達後
十日內敘明上訴理由，向本院提出上訴狀
                                書記官  曹 秋 冬
中    華    民    國    98    年    8     月    31    日


司法院資訊處製作；財團法人民間司法改革基金會備份。
